【裁判字號】    92,易,722
【裁判日期】    920707
【裁判案由】    竊盜
【裁判全文】
臺灣高雄地方法院刑事判決                          九十二年度易字第七二二號
    公  訴  人  臺灣高雄地方法院檢察署檢察官
    被      告  吳銼富
右列被告因竊盜案件，經檢察官提起公訴（九十一年度偵字第二四九二０號），本院
判決如左：
    主  文
吳銼富無罪。
    理  由
一、公訴意旨略以：被告吳銼富意圖為自己不法之所有，於民國九十一年十一月十日
    中午十二時許，趁無人注意之際，進入高雄縣大寮鄉○○村○○○路三九六之一
    號告訴人甲○○所經營之「福殷工程企業有限公司」工廠內，持客觀上對於人之
    生命、身體有危險性之強力剪刀一支剪斷銅製電纜線，竊取該公司所有價值約新
    臺幣五千元之電纜線五十公斤，得手後，放置於車牌號碼ＫＣＰ─一四八號重型
    機車上，欲離去之際，為告訴人及該工廠之員工丙○○發覺報警而當場查獲，因
    認被告涉犯刑法第三百二十一條第一項第三款攜帶凶器竊盜罪嫌。
二、按犯罪事實應依證據認定之，無證據不得推定其犯罪事實；又不能證明被告犯罪
    者，應諭知無罪之判決；刑事訴訟法第一百五十四條、第三百零一條第一項分別
    定有明文。次按刑事訴訟上證明之資格，無論其為直接或間接證據，均須達於通
    常一般之人均不致有所懷疑，而得確信其為真實之程度，始得據為有罪之認定，
    若其關於被告是否犯罪之證明未能達此程度，而有合理懷疑之存在，致使無從形
    成有罪之確信，根據「罪證有疑，利於被告」之證據法則，即不得遽為不利被告
    之認定，此觀諸最高法院七十六年度臺上字第四九八六號判例意旨甚明。
三、公訴人認被告乙○○涉有上開罪嫌，無非係以告訴人甲○○之指訴、證人丙○○
    之證述，並有電纜線五十公斤及鐵剪一支扣案可證，及贓物領據一紙、相片十張
    附卷可稽，參以一般拾荒者不會攜帶具有危險性之強力剪刀，且扣案之電纜線並
    非廢棄物，被告自無從撿拾等情為其論罪之依據。訊據被告堅詞否認有何竊盜犯
    行，辯稱：伊係以撿拾廢鐵維生，經過垃圾堆旁時，看到一個裝肥料的塑膠袋用
    草蓋住，伊割開後發現裡面有電纜線，剪成三段，就拿起來放在伊帶去的箱子裡
    ，在垃圾堆旁的樹下休息，後來有一個人過來說伊偷他們工廠的東西，伊不知道
    工廠在哪裡，機車前置物籃的工具螺絲起子、鋸子、鐵剪都是伊帶去的，鐵剪是
    伊女兒做板模的工具，伊平常用來撿拾破鐵等語。
四、經查，本件查獲經過係被告吳銼富於中午十二時二十分許，在告訴人甲○○之工
    廠外約一百公尺處之樹下草叢堆休息時，為路過之工廠員工丙○○發覺被告停放
    該處之機車上放置之電纜線疑以該工廠所有之物，因而通知告訴人到場並報警處
    理等情，業據告訴人陳述及證人丙○○、到場處理警員巴仁敏證述在卷，並有電
    纜線五十公斤、鐵剪一支扣案可證，及贓物領據一紙、照片十張附卷可稽。告訴
    人雖於偵訊及本院審理中陳稱：上開電纜線係放置於工廠內要焊鐵板用的，不可
    能丟棄，且電纜線有新剪斷的痕跡等語；惟其於本院審理中亦陳稱：工廠這一年
    多常常被竊，以前還有一些電動工具失竊，不知道是誰偷的等語。另證人丙○○
    則於本院審理中證稱：當天我們早上去上班，門就開著，我們之前就掉很多次，
    被查到的電線是前幾天掉的，每次都是早上發現東西不見，鐵門沒有被破壞，應
    該是爬進去的，電纜線有新剪的痕跡是因為電纜線不會生鏽等語。足認上開電纜
    線顯非查獲當天所失竊，則公訴人認被告係於查獲當天中午十二時許，侵入該工
    廠行竊一節，已與事實不符。參以被告係於日正當中時分，在該工廠旁約一百公
    尺處之樹下草叢堆中休息時，為警查獲其機車上放置上開電纜線，已如前述，設
    若被告係以不詳方法侵入該工廠行竊上開電纜線之人，衡情理應在得手後立即攜
    帶贓物逃逸，何以竟全無戒心，反而從容地攜帶贓物在該工廠旁約一百公尺處之
    樹下草叢堆中休息，致輕易為該工廠員工發覺，亦足見其並非侵入該工廠行竊之
    人。再者，被告平日係以撿拾廢鐵維生，業據其供述在卷，則被告於工作中攜帶
    螺絲起子、鋸子、鐵剪作為輔助工具，亦無悖於常情之處。是被告辯稱誤認上開
    電纜線係他人丟棄在草叢堆，始加以撿拾，並無竊盜犯意等情，尚非不可採信。
    綜上所述，上開電纜線既非查獲當天所失竊，而依告訴人之陳述及證人丙○○之
    證述，均不足認定被告確係侵入該工廠行竊上開電纜線之人，自不得僅因有人事
    後將竊得之上開電纜線放置於查獲地點，致被告在不知情之情況下加以撿拾，遽
    認被告有侵入該工廠行竊上開電纜線之犯行。此外，本院復查無其他積極證據足
    以證明被告有何公訴所指訴之犯行，依前揭判例意旨，既不能證明被告犯罪，自
    應為無罪判決之諭知。
據上論斷，應依刑事訴訟法第三百零一條第一項規定，判決如主文。
本案經檢察官陳永章到庭執行職務。
中      華      民      國    九十二    年      七      月      七      日
                                  臺灣高雄地方法院刑事庭
                                      審判長法  官 黃三友
                                            法  官 黃宗揚
                                            法  官 王雅苑
右正本證明與原本無異。
如不服本判決，應於判決送達後十日內，向本院提出上訴狀。
                                            書記官 黃琬婷
中      華      民      國    九十二    年      七      月      七      日


司法院資訊處製作；財團法人民間司法改革基金會備份。
